臺灣桃園地方法院刑事判決　　　　　110年度交簡上字第122號

上　訴　人　臺灣桃園地方檢察署檢察官
被　　　告　黃智良


選任辯護人　王信凱律師
上列上訴人因被告過失傷害案件，不服本院民國110 年3 月22日
109 年度桃交簡字第3640號第一審刑事簡易判決（聲請簡易判決
處刑案號：109 年度調偵字第1528號），提起上訴，本院管轄之
第二審合議庭判決如下：
    主  文
上訴駁回。
黃智良緩刑貳年。
    事實及理由
一、本案經本院審理之結果，認原審對被告黃智良為科刑之諭知
    ，其認事用法均無不當，量刑亦屬妥適，應予維持，並引用
    第一審判決書記載之事實、證據及理由（如附件）。
二、檢察官上訴意旨略以：被告駕駛行為過失情節嚴重，且於車
    禍發生後亦未主動積極與告訴人廖文璋和解，犯後態度非佳
    ，原審量刑過輕等語。
三、按刑之量定，係實體法上賦予法院得為自由裁量之事項，若
    量刑時已以行為人之責任為基礎，並斟酌刑法第57條各款所
    列情狀而為整體之評價，然後在法定刑度內，酌量科刑，且
    未偏執一端，致有失出失入之情形者，即不得遽指為違法。
    原審就被告本件犯罪，已審酌被告之過失程度、告訴人所受
    之傷勢程度、被告犯後即逕自逃逸，未留在現場亦未主動通
    知相關單位救援，自造成告訴人心理上之徬徨與痛苦，且被
    告迄今尚未與告訴人達成和解以茲賠償等一切情狀，量處有
    期徒刑2 月。顯已依刑法第57條所列之參考因素，就卷證資
    料所顯示之情狀為整體之評價，並未逾越法定刑度，亦未失
    其衡平或顯有裁量濫用之情形，堪認原審量刑結果妥適。故
    檢察官上訴指摘，為無理由，應予駁回。
四、查被告先前未曾因故意犯罪而受有期徒刑之宣告，有臺灣高
    等法院被告前案紀錄表在卷可憑。被告因一時疏未注意而肇
    事，於原審判決後與告訴人經調解成立並已履行完畢，經告
    訴人同意給予緩刑，有告訴人出具聲請撤回告訴狀、本院調
    解筆錄及遠東國際商業銀行匯款申請書在卷可憑（見簡上卷
    第81頁、第89-90 頁、第103 頁）。審酌被告於犯後坦承犯
    行，已見悔意，經此偵查及審判程序，當能知所警惕，而無
    再犯之虞。應認原審所宣告之刑，以暫不執行為適當，故依
    刑法第74條第1 項第1 款規定，諭知緩刑2 年，以啟自新。
據上論斷，應依刑事訴訟法第455 條之1 第1 項、第3 項、第36
8 條、第373 條，判決如主文。
本案經檢察官王柏淨聲請簡易判決處刑，檢察官周彤芬到庭執行
職務。
中    華    民    國   110    年    12    月     3    日
                  刑事第四庭  審判長法  官  黃柏嘉
 
                                    法  官  陳韋如
 
                                    法  官  涂偉俊
以上正本證明與原本無異。
不得上訴。
　　　　　　　　　　　　　　　      書記官　余玫萱
中　　華　　民　　國　 110　　年　　12　　月　　3 　　日